臺灣高雄地方法院刑事判決　　　　　　　　　　　　　九十年度簡上字第二一四號
　　公　訴　人　臺灣高雄地方法院檢察署檢察官
　　上　訴　人　甲○○
　　即　被　告
右列上訴人因賭博案件，不服本院鳳山簡易庭九十年鳳簡字第七一六號中華民國九十
年十月四日第一審判決（聲請簡易判決處刑案號八十九年度偵字第二七七一二號），
提起上訴，本院合議庭第二審判決如左：
    主  文
原判決撤銷。
甲○○無罪。
    理  由
一、公訴意旨略以：上訴人即被告甲○○基於概括犯意，自民國八十九年十二月二日
    起，在高雄縣橋頭鄉○○○路四十六號之公眾得出入之場所，設置電動賭博機具
    小馬莉一台，連續與不特定之人賭博財物，嗣於同年月六日十七時五十分許，為
    警查獲，並扣得賭博機具乙台及機具內之賭資新台幣（下同）六千五百九十元，
    因認上訴人涉犯刑法第二百六十六條第一項之賭博罪嫌云云。
二、按犯罪事實應依證據證據認定之，無證據不得推定其犯罪事實，刑事訴訟法第一
    百五十四條定有明文。又事實之認定，應憑證據，如未能發現相當證據，或證據
    不足以證明，自不能以推測或擬制之方法，為裁判基礎（最高法院四十年台上字
    第八六號判例參照）；而認定犯罪事實所憑之證據，雖不以直接證據為限，間接
    證據亦包括在內，然無論直接證據或間接證據，其為訴訟上之證明，須於通常一
    般之人均不致有所懷疑，而得確信其為真實之程度者，始得據為有罪之認定，倘
    其證明尚未達此一程度，而有合理之懷疑存在而無從使事實審法院得有罪之確信
    時，即應由法院為諭知被告無罪之判決（最高法院七十六年台上字第四九八六號
    判例參照）。
三、公訴人認被告涉犯刑法第二百六十六條第一項之賭博罪嫌，無非以查獲之員警劉
    明芳之證詞、扣案之電動機具及該機具內取得之六千五百九十元為其論斷之依據
    。訊據被告固坦承於右揭時地擺設電動機具，並遭警扣得該電動機具及置於其內
    之新台幣（下同）六千五百九十元，惟矢口否認有賭博犯行，辯稱：扣案小馬莉
    機具並非供賭博之用，而係買來給伊就讀國小五年級的兒子打玩用的，且該電動
    機具非擺置在公眾得出入之場所，而係擺在伊住處一樓等語。經查：
  (一)被告於警訊中供稱：小馬莉機具係伊自己打玩用的，每天打玩一百元，沒有對外
    營業云云（見警訊筆錄），嗣於本院審理中供稱：小馬莉機具係買來給伊就讀國
    小五年級的兒子打玩，伊每天給伊兒子一百元打完，沒有對外營業云云；被告就
    該電動機具之用途，前後供述不一，是否屬實，已非無疑，然亦不得遽此認定被
    告將扣案電動機具供不特定人打玩。
  (二)又查獲上開賭博機具之地點係被告住處一樓鐵門內，該處並無對外營業一情，業
    據證人即前往執行臨檢之高雄縣警察局岡山分局橋頭分駐所警員乙○○於本院調
    查中具結證稱：被告住處的一樓沒有騎樓，該處原是做小吃生意，伊與劉明芳警
    員去臨檢時，該處已沒有營業等語（見本院九十一年一月十四日訊問筆錄），核
    與證人劉明芳於偵查中具結證稱：該處以前是賣燒鴨及自助餐，現沒有營業等語
    之情節互核一致（見偵查卷第十一頁），堪信被告所辯將扣案之賭博電玩放置於
    其住處一樓內一節為真，足認查獲電動機具之地點，非屬公共場所或公眾得出入
    之被告住所。
  (三)再者，本案於查獲時，雖扣案小馬莉電動機具插電營業，且於機具內扣得六千五
    百九十元之事實，固為被告所自陳，且有警卷所附「營業場所現場紀錄」可憑，
    然該等事實，充其量僅足以證明扣案電動機具係開放與不特定多數人以有償之方
    式把玩，卻不足以證明機台內取得之現金為被告與顧客賭博之所得，此外，現場
    並未查獲賭客，亦無其他積極證據顯示顧客把玩該店動機具所贏得之分數得以兌
    換現金，自與賭博罪係以偶然事實決定勝負並具以得失財物之構成要件有間，既
    無法證明上訴人有利用該證明上訴人有利用扣案之機具作為射幸之工具，自難單
    以查獲之機具及該機具內之現金遽予推論被告以該機具與不特定之顧客對賭。
五、綜上所述，本件公訴人認被告涉犯賭博罪嫌等情，雖非全然無據，然卷內證據既
    不足以證明被告確有賭博犯行，則被告是否確有賭博犯行，難謂已無合理之懷疑
    。原審未察，遽為被告科刑之判決，自有未洽。被告等執此指摘原判決不當，為
    有理由，揆諸首開規定及說明，應予撤銷改判，另為被告無罪之諭知。
據上論斷，應依刑事訴訟法第四百五十五條之一、第三項、第三百六十九條第一項前
段、第三百六十四條、第三百零一條第一項，判決如主文。
本案經檢察官王啟明到庭執行職務。
中      華      民      國    九十一    年      三      月     十一     日
                                    臺灣高雄地方法院刑事第四庭
                            審判長法  官  黃  建  榮
                                              法  官  程  克  琳
                                              法  官  廖  純  卿
右正本證明與原本無異。
不得上訴。
                                              書記官  林  孝  聰
中      華      民      國    九十一    年      三      月     十一     日
